vi: Loại đạn/súng phóng: Mũi tên (đồ chơi/đầu an toàn); Bong bóng; Đạn nổ (vòng đạn giấy); Hoa giấy (đồ chơi); Đĩa; Bóng xốp; Phi tiêu xốp; Hạt gel; Không có (không có đầu đạn); Tên lửa/tên lửa tầm xa (đồ chơi); Dây chun; Phi tiêu giác hút; Nước; Khác
sl-SI: Vrsta izstrelka/streliva: Puščice (igrača/varna konica); Mehurčki; Netilke (papirnati obročki); Konfeti (igrača); Diski; Penaste žogice; Penaste puščice; Gelske kroglice; Brez (brez izstrelka); Rakete/izstrelki (igrača); Elastike; Puščice s priseski; Voda; Drugo
hu: Lövedék/lőszer típusa: Nyilak (játék / biztonsági hegy); Buborékok; Patronok (papír patronkarikák); Konfetti (játék); Korongok; Szivacslabdák; Szivacslövedékek; Zselégolyók; Nincs (nincs lövedék); Rakéták / lövedékek (játék); Gumiszalagok; Tapadókorongos lövedékek; Víz; Egyéb
es: Tipo de proyectil o munición: Flechas (de juguete/punta segura); Burbujas; Fulminantes (anillos de fulminantes de papel); Confeti (juguete); Discos; Bolas de espuma; Dardos de espuma; Bolas de gel; Ninguno (sin proyectil); Cohetes/misiles (juguete); Bandas elásticas; Dardos con ventosa; Agua; Otro
pl: Typ pocisku/amunicji: Strzały (zabawkowe/z bezpieczną końcówką); Bańki; Kapiszony (w pierścieniach); Konfetti (zabawkowe); Dyski; Piankowe kulki; Piankowe strzałki; Kulki żelowe; Brak (bez pocisku); Rakiety/pociski (zabawkowe); Gumki recepturki; Strzałki z przyssawkami; Woda; Inne
sk-SK: Typ projektilu/munície: Šípy (hračkárske/s bezpečným hrotom); Bubliny; Kapsle (papierové kapsľové krúžky); Konfety (hračkárske); Disky; Penové loptičky; Penové šípky; Gélové guľôčky; Žiadne (bez projektilu); Rakety/strely (hračkárske); Gumičky; Šípky s prísavkou; Voda; Iné
hr-HR: Vrsta projektila/streljiva: Strijele (igračka / sigurni vrh); Mjehurići; Kapislice (papirnati prstenovi); Konfeti (igračka); Diskovi; Pjenaste loptice; Pjenaste strelice; Gel-kuglice; Ništa (nema projektila); Rakete/projektili (igračka); Gumice; Strelice s priljepcima; Voda; Ostalo
ro-RO: Tip de proiectil/muniție: Săgeți (jucărie/vârf de siguranță); Baloane de săpun; Capse (inele cu capse de hârtie); Confeti (jucărie); Discuri; Bile de spumă; Săgeți de spumă; Mărgele din gel; Fără (fără proiectile); Rachete/proiectile (jucărie); Benzi de cauciuc; Săgeți cu ventuză; Apă; Altele
zh-TW: 彈丸/彈藥類型: 箭 (玩具/安全箭頭); 泡泡; 火藥帽 (紙炮圈); 五彩紙屑 (玩具); 飛盤; 泡棉球; 泡棉飛鏢; 凝膠珠; 無 (無發射物); 火箭/飛彈 (玩具); 橡皮筋; 吸盤飛鏢; 水; 其他
ja: 発射体／弾薬の種類: 矢 (おもちゃ/安全な先端); シャボン玉; 火薬キャップ (紙雷管リング); 紙吹雪 (おもちゃ); ディスク; フォームボール; フォームダーツ; ゲルビーズ; なし (発射体なし); ロケット/ミサイル (おもちゃ); 輪ゴム; 吸盤ダーツ; 水; その他
nl: Projectiel-/munitietype: Pijlen (speelgoed/veilige punt); Bellen; Klappertjes (klappertjesringen); Confetti (speelgoed); Schijven; Schuimballen; Schuimpijltjes; Gelballetjes; Geen (geen projectiel); Raketten/projectielen (speelgoed); Elastiekjes; Zuignappijltjes; Water; Anders
sv: Projektil-/ammunitionstyp: Pilar (leksak/säkerhetsspets); Bubblor; Knallpulver (ringar); Konfetti (leksak); Skivor; Skumbollar; Skumpilar; Gelpärlor; Ingen (ingen projektil); Raketer/missiler (leksak); Gummiband; Sugkoppspilar; Vatten; Övrigt
pt-PT: Tipo de projétil/munição: Setas (de brincar/ponta segura); Bolhas; Fulminantes (anéis de fulminantes de papel); Confetes (de brincar); Discos; Bolas de espuma; Dardos de espuma; Bolas de gel; Nenhum (sem projétil); Foguetões/mísseis (de brincar); Elásticos; Dardos de ventosa; Água; Outro
nb: Prosjektil-/ammunisjonstype: Piler (leke-/sikkerhetsspiss); Såpebobler; Kruttlapper; Konfetti (leketøy); Skiver; Skumballer; Skumpiler; Geléperler; Ingen (uten prosjektil); Raketter/missiler (leke); Gummistrikker; Piler med sugekopp; Vann; Annet
da: Projektil-/ammunitionstype: Pile (legetøj/sikkerhedsspids); Bobler; Knaldhætter (papirringe); Konfetti (legetøj); Skiver; Skumbolde; Skumpile; Gelkugler; Ingen (intet projektil); Raketter/missiler (legetøj); Elastikker; Pile med sugekop; Vand; Anden
de: Projektil-/Munitionstyp: Pfeile (Spielzeug / sichere Spitze); Seifenblasen; Zündplättchen (Papierringe); Konfetti (Spielzeug); Scheiben; Schaumstoffbälle; Schaumstoff-Darts; Gelperlen; Keine (kein Projektil); Raketen / Flugkörper (Spielzeug); Gummibänder; Saugnapf-Darts; Wasser; Sonstige
zh-CN: 弹丸/弹药类型: 箭（玩具/安全箭头）; 泡泡; 砸炮（纸炮环）; 五彩纸屑（玩具）; 飞盘; 泡沫球; 泡沫飞镖; 水弹; 无（无发射物）; 火箭/导弹（玩具）; 橡皮筋; 吸盘飞镖; 水; 其他
fi: Ammustyyppi: Nuolet (lelu/turvakärki); Kuplat; Nallit (nallirenkaat); Konfetti (lelu); Kiekot; Vaahtomuovipallot; Vaahtomuovinuolet; Geelihelmet; Ei mitään (ei ammusta); Raketit/ohjukset (lelu); Kuminauhat; Imukuppinuolet; Vesi; Muu
fr: Type de projectile ou de munition: Flèches (jouet/embout sécuritaire); Bulles; Amorces (couronnes en papier); Confettis (jouet); Disques; Balles en mousse; Fléchettes en mousse; Billes de gel; Aucun (pas de projectile); Fusées/missiles (jouet); Élastiques; Fléchettes à ventouse; Eau; Autre
ko: 발사체/탄약 유형: 화살(장난감/안전 팁); 비눗방울; 캡(종이 캡 링 화약); 색종이 조각(장난감); 디스크; 폼 볼; 폼 다트; 겔 비즈; 없음(발사체 없음); 로켓/미사일(장난감); 고무줄; 흡착식 다트; 물; 기타
cs: Typ projektilu/munice: Šípy (hračka / bezpečná špička); Bubliny; Kapslíky (kapslíkové prstence); Konfety (hračka); Disky; Pěnové míčky; Pěnové šipky; Gelové kuličky; Žádné (bez projektilu); Rakety/střely (hračka); Gumičky; Šipky s přísavkou; Voda; Ostatní
en: Projectile/ammunition type: Arrows (toy/safe tip); Bubbles; Caps (paper cap rings); Confetti (toy); Discs; Foam balls; Foam darts; Gel beads; None (no projectile); Rockets/missiles (toy); Rubber bands; Suction-cup darts; Water; Other
lt-LT: Sviedinio / amunicijos tipas: Strėlės (žaislinės / su saugiu antgaliu); Burbulai; Pistonai (popieriniai pistonų žiedai); Konfeti (žaislinis); Diskai; Putplasčio kamuoliukai; Putplasčio strėlytės; Geliniai rutuliukai; Nėra (be sviedinių); Raketos / sviediniai (žaisliniai); Guminės juostelės; Strėlytės su siurbtukais; Vanduo; Kita
pt-BR: Projétil/munição tipo: Flechas (brinquedo/ponta segura); Bolhas; Espoletas (anéis de papel); Confete (brinquedo); Discos; Bolas de espuma; Dardos de espuma; Bolinhas de gel; Nenhum (sem projétil); Foguetes/mísseis (brinquedo); Elásticos; Dardos com ventosa; Água; Outro
ru: Тип снаряда/боеприпаса: Стрелы (игрушечные / безопасный наконечник); Пузыри; Пистоны (бумажные пистоны); Конфетти (игрушечное); Диски; Поролоновые шарики; Поролоновые дротики; Гелевые шарики (орбизы); Нет (без снарядов); Ракеты / снаряды (игрушечные); Резинки; Дротики с присосками; Вода; Другое
tr: Mermi/mühimmat türü: Ok (oyuncak/güvenli uçlu); Baloncuk; Kapsül (kağıt kapsül halkaları); Konfeti (oyuncak); Disk; Sünger top; Sünger dart; Jel boncuk; Yok (mermi yok); Roket/füze (oyuncak); Paket lastiği; Vantuzlu dart; Su; Diğer
bg-BG: Тип снаряд/боеприпас: Стрели (играчка/безопасен връх); Балончета; Капси (хартиени); Конфети (играчка); Дискове; Топчета от пяна; Стрелички от пяна; Гелови топчета; Няма (без проектил); Ракети (играчка); Ластици; Стрелички с вендуза; Вода; Друго
el: Τύπος βλήματος/πυρομαχικού: Βέλη (παιχνίδι/με ασφαλή μύτη); Φούσκες; Καψούλια (σε χάρτινους δακτύλιους); Κομφετί (παιχνίδι); Δίσκοι; Μπαλάκια από αφρώδες υλικό; Βελάκια από αφρώδες υλικό; Μπαλάκια τζελ; Κανένα (χωρίς βλήμα); Πύραυλοι (παιχνίδι); Λαστιχάκια; Βελάκια με βεντούζα; Νερό; Άλλο
th: ประเภทกระสุน/ลูกปืน: ลูกศร (ของเล่น/หัวปลอดภัย); ฟองสบู่; แก๊ป (แก๊ปกระดาษ); กระดาษสายรุ้ง (ของเล่น); แผ่นดิสก์; ลูกบอลโฟม; ลูกดอกโฟม; ลูกปัดเจล; ไม่มี (ไม่มีกระสุน); จรวด/มิสไซล์ (ของเล่น); หนังยาง; ลูกดอกหัวดูด; น้ำ; อื่นๆ
it: Tipo di proiettile/munizione: Frecce (giocattolo/con punta di sicurezza); Bolle; Fulminanti (anelli di carta); Coriandoli (giocattolo); Dischi; Palline di spugna; Dardi di spugna; Sfere di gel; Nessuno (nessun proiettile); Razzi/missili (giocattolo); Elastici; Dardi a ventosa; Acqua; Altro